【裁判字號】    93,訴,2145
【裁判日期】    950331
【裁判案由】    毒品危害防制條例等
【裁判全文】
臺灣板橋地方法院刑事判決              93年度訴字第2145號
公  訴  人  臺灣板橋地方法院檢察署檢察官
被      告  戊○○
            己○○
            丁○○
共      同
指定辯護人  江肇欽律師
上列被告因毒品危害防制條例等案件，經檢察官提起公訴（93年
度偵字第9795號），本院判決如下：
    主  文
戊○○共同連續販賣第一級毒品，處有期徒刑捌年，扣案海洛因
（鑑驗淨重玖點捌貳公克）沒收銷燬之，扣案海洛因外包裝貳拾
個、毒品分裝袋佰拾捌包、電子秤個、毒品交易帳冊壹本
，均沒收，販賣第一級毒品所得財物新臺幣陸仟元沒收之，如全
部或一部不能沒收時，以其財產抵償之；又共同連續販賣第二級
毒品，處有期徒刑柒年陸月，扣案甲基安非他命（鑑驗淨重貳拾
壹公克）沒收銷燬之，扣案甲基安非他命外包裝貳拾柒個、毒品
分裝袋佰拾捌包、電子秤個、毒品交易帳冊壹本，均沒收
，販賣第二級毒品所得財物新臺幣壹仟元沒收之，如全部或一部
不能沒收時，以其財產抵償之；又未經許可持有可發射子彈具有
殺傷力之改造手槍，處有期徒刑壹年捌月，併科罰金新臺幣拾萬
元，罰金如易服勞役，以新臺幣玖佰元即銀元佰元折算壹日，
扣案槍枝壹把（管制編號0000000000號，含彈匣壹個）沒收；應
執行有期徒刑拾伍年，併科罰金新臺幣拾萬元，罰金如易服勞役
，以新臺幣玖佰元即銀元佰元折算壹日，扣案海洛因（鑑驗淨
重玖點捌貳公克）、甲基安非他命（鑑驗淨重貳拾壹公克）沒收
銷燬之，海洛因外包裝袋貳拾個、甲基安非他命外包裝貳拾柒個
、毒品分裝袋佰拾捌包、電子秤個、毒品交易帳冊壹本，
槍枝壹把（管制編號0000000000號含彈匣壹個），均沒收，販賣
第一級毒品所得財物新臺幣陸仟元、販賣第二級毒品所得財物新
臺幣壹仟元均沒收之，如全部或一部不能沒收時，以其財產抵償
之。
己○○共同連續販賣第一級毒品，處有期徒刑捌年，扣案海洛因
（鑑驗淨重玖點捌貳公克）沒收銷燬之，扣案海洛因外包裝貳拾
個、毒品分裝袋佰拾捌包、電子秤個、毒品交易帳冊壹本
，均沒收販賣第一級毒品所得財物新臺幣陸仟元沒收之，如全部
或一部不能沒收時，以其財產抵償之；又共同連續販賣第二級毒
品，處有期徒刑柒年陸月，扣案甲基安非他命（鑑驗淨重貳拾壹
公克）沒收銷燬之，扣案甲基安非他命外包裝貳拾柒個、毒品分
裝袋佰拾捌包、電子秤個、毒品交易帳冊壹本，均沒收，
販賣第二級毒品所得財物新臺幣壹仟元沒收之，如全部或一部不
能沒收時，以其財產抵償之；應執行有期徒刑拾肆年陸月，扣案
海洛因（鑑驗淨重玖點捌貳公克）、甲基安非他命（鑑驗淨重貳
拾壹公克）沒收銷燬之，海洛因外包裝袋貳拾個、甲基安非他命
外包裝貳拾柒個、毒品分裝袋佰拾捌包、電子秤個、毒品
交易帳冊壹本，均沒收，販賣第一級毒品所得財物新臺幣陸仟元
、販賣第二級毒品所得財物新臺幣壹仟元均沒收之，如全部或一
部不能沒收時，以其財產抵償之。
丁○○共同連續販賣第一級毒品，累犯，處有期徒刑捌年陸月，
扣案海洛因（鑑驗淨重玖點捌貳公克）沒收銷燬之，扣案海洛因
外包裝貳拾個、毒品分裝袋佰拾捌包、電子秤個、毒品交
易帳冊壹本，均沒收，販賣第一級毒品所得財物新臺幣陸仟元沒
收之，如全部或一部不能沒收時，以其財產抵償之；又共同連續
販賣第二級毒品，累犯，處有期徒刑捌年，扣案甲基安非他命（
鑑驗淨重貳拾壹公克）沒收銷燬之，扣案甲基安非他命外包裝貳
拾柒個、毒品分裝袋佰拾捌包、電子秤個、毒品交易帳冊
壹本，均沒收，販賣第二級毒品所得財物新臺幣壹仟元沒收之，
如全部或一部不能沒收時，以其財產抵償之；應執行有期徒刑拾
伍年，扣案海洛因（鑑驗淨重玖點捌貳公克）、甲基安非他命（
鑑驗淨重貳拾壹公克）沒收銷燬之，海洛因外包裝袋貳拾個、甲
基安非他命外包裝貳拾柒個、毒品分裝袋佰拾捌包、電子秤
個、毒品交易帳冊壹本，均沒收，販賣第一級毒品所得財物新
臺幣陸仟元、販賣第二級毒品所得財物新臺幣壹仟元均沒收之，
如全部或一部不能沒收時，以其財產抵償之。
    事  實
一、
  (一)戊○○於民國90年間曾犯毒品、偽造文書等案件，經本院以
    90年度訴字第1491號判決合併判處執行刑有期徒刑1 年2 月
    ，另因偽造文書等罪，經本院以90年度訴字第1937號判決判
    處應執行刑9 月確定，及因贓物罪將臺灣臺北地方法院以90
    年度簡字第1699號判決判處有期徒刑2 月確定，經接續執行
    至92年8 月6 日假釋付保護管束。戊○○於假釋期間再違反
    毒品危害防制條例，經本院以93年度簡字第1493號判決判處
    有期徒刑5 月、及經臺灣臺北地方法院以93年度訴字第1219
    號判決判處有期徒刑7 月，經裁定定執行刑有期徒刑11月，
    並經撤銷假釋（殘刑10月28日）；另戊○○因違反毒品危害
    防制條例，又經本院以93年度訴字第1802號判決判處有期徒
    刑1 年8 月，現入監接續執行殘刑10月28日、有期徒刑11月
    、1 年8 月（於本案不構成累犯）。
  (二)己○○於93年間因違反毒品危害防制條例，經本院以93年度
    簡字第1535號判決判處有期徒刑6 月確定。另因違反毒品危
    害防制條例，經本院以93年度訴字第1836號判決判處有期徒
    刑1 年4 月、及以93年度訴字第2300號判決判處有期徒刑7
    月確定（轉讓部分），上開有期徒刑1 年4 月、有期徒刑7
    月部分經裁定定執行刑1 年10月，現入監接續執行有期徒刑
    6 月及有期徒刑1年10月（於本案不構成累犯）。
  (三)丁○○於92年間違反毒品危害防制條例案件，經本院以92年
    度訴字第555 號判決判處應執行有期徒刑7 月確定，於93年
    3 月1 日易科罰金執行完畢（本案構成累犯）。丁○○另因
    違反毒品危害防制條例及竊盜，經本院以92年度易字第1869
    號判決合併判處有期1 年3 月；及因轉讓一、二級毒品經本
    院以93年度訴字第1611號判決判處有期徒刑1 年2 月，上開
    有期徒刑經裁定定執行刑有期徒刑2 年4 月；丁○○另犯強
    盜案，經本院以94年度訴字第39號判決判處有期徒刑5 年4
    月，已上訴至最高法院，尚未確定。丁○○現入監執行上開
    有期徒刑2 年4 月。
二、戊○○、己○○、丁○○、與吳素真（待到案後另行審結）
    均曾因違反毒品危害防制條例經勒戒、戒治甚至徒刑之處遇
    ，明知毒品對人身體之戕害，竟不知悔悟，而共組販賣毒品
    集團，基於意圖營利之概括犯意聯絡，由戊○○於93年5 月
    間，在不詳地點，向綽號「小龍」成年男子以新臺幣（下同
    ）20,000元之代價販入第一級毒品海洛因1 錢、以30,000元
    之代價販入第二級毒品甲基安非他命1 兩（起訴書誤載為安
    非他命），再以葡萄糖稀釋海洛因（俗稱洗藥）後，由其本
    人以0000000000、0000000000號行動電話號碼對外聯繫，己○○亦使用0000000000號行動電話號碼對外聯繫，與丁○○
    、吳素真所使用之0000000000號行動電話對外聯絡，主要由
    丁○○向戊○○拿取海洛因、甲基安非他命後，自同年5 、
    6 月間，連續在臺北縣各地，以每0.2 公克海洛因1000元代
    價、每0.4 公克甲基安非他命1000元代價，販賣予阿弟、阿
    彬、阿坤、伯宏、阿正、阿力、小張等人（詳細販賣毒品交
    易情形見附表所示），其等販賣第一級毒品海洛因至少得取
    6000元；販賣第二級毒品甲基安非他命至少得取1000元。
三、另戊○○於93年5 月22日，因與女友己○○吵架，即在臺北
    縣土城市○○路某處，向綽號「阿文」之人借得仿GLOCK 廠
    17型半自動手槍製造之玩具手槍換裝土造金屬槍管改造而成
    之具殺傷力改造手槍乙把（槍枝管制編號0000000000號），
    而持該改造手槍，於同月23日凌晨至臺北縣中和市圓通寺山
    上比劃發洩，後再於不詳時間歸還「阿文」，經「阿文」藏
    放於車牌號碼0192-FJ 號自用小客車內。嗣於同年6 月8 日
    18時許，經警在臺北縣板橋市○○路289 巷37號4 樓搜索後
    查獲，扣得海洛因20包（鑑驗淨重9.82公克）、甲基安非他
    命27包（鑑驗淨重21公克）、供販賣毒品所用之毒品分裝袋
    338 包、電子秤3 個、毒品交易帳冊等物，及供施用毒品所
    用之摻食吸管7 支、吸食器1 組、殘渣袋18包等。另戊○○
    於警詢時，供出其向「阿文」借槍持有之經過，而後透過電
    話中套出「阿文」將槍枝藏放於車牌號碼0192-FJ 號自小客
    車上，再經警前往五億輪胎行，於查獲0192-FJ 號自小客車
    上查獲戊○○先前持有具有殺傷力改造手槍1 把（含彈匣1
    個）。
四、案經臺北縣政府警察局板橋分局報請臺灣板橋地方法院檢察
    署檢察官偵查起訴。
    理  由
一、證據能力方面：
  (一)本件就檢察官所提出進行調查之證據清單中，被告及辯護人
    爭執被告等於警詢之自白非出於任意性，而係受員警脅迫而
    為供述云云。而經本院勘驗警詢時所製錄音帶之結果，被告
    戊○○、己○○部分均係按被告等之自由陳述而記錄，僅被
    告丁○○部分在錄音時有數次中斷之情形（見本院93年12月
    30日勘驗筆錄）。另經檢察官聲請傳喚證人即員警莊啟淵、
    蘇國忠，證明當時係提示通訊監察所得譯文後，被告等自白
    犯行；而被告丁○○因施用毒品精神不濟，因此製作筆錄過
    程確實有中斷之情形等語（見本院94年3 月29日審判筆錄）
    。故上開錄音中斷之情形，既係於受詢問人無法陳述時所為
    ，屬保護受詢問人之自由陳述之手段，而無壓制受詢問人自
    由意志之問題，足認上開自白均出於被告等之任意性供述，
    且與事實相符，為有證據能力之自白。
  (二)另辯護人爭執本件搜索、扣押之過程並不合法。惟本件員警
    係經戊○○、丁○○之同意進行搜索，有搜索同意書、搜索
    扣押筆錄在卷為據，復經員警莊啟淵證述本件搜索經過甚明
    （見本院93年12月30日審判筆錄），足見本件之搜索過程係
    經在場之被告戊○○、丁○○之同意而進行，程序並無瑕疵
    。且退步言之，縱員警未得被告等之同意即進行搜索程序，
    惟其扣押所得證據是否採用，仍應本於公共利益與個人權利
    之權衡下以決定，並非斷然推認無證據能力（刑事訴訟法第
    416 條第2 項參照）。而核以本件被告等所涉為販賣第一級
    毒品、第二級毒品之重罪，且員警係進行電訊監察被告後，
    明確掌握被告等販賣毒品之情節。另由93年6 月7 日、6 月
    8 日監聽結果，得知被告等又購入毒品即將販出（見偵查卷
    第53頁監聽譯文），為阻止被告等犯罪所生危害擴大，乃於
    適當時機進行搜索。則以員警所掌握被告等犯嫌之明確性、
    被告等犯罪法益侵害之重大情形、阻止被告等繼續犯罪之急
    迫性，與侵害被告等居住安寧之權衡下，本院亦認本案搜索
    、扣押所得之物得引為本案審判之證據，均有證據能力，而
    不應予以排除。
  (三)另就被告等於警、偵訊之供述，亦有互相指涉犯行之部分，
    除對為供述之被告本身有自白之效力外，對為供述之被告本
    身以外之共同被告而言，則屬被告以外之人於審判外之陳述
    ，屬傳聞證據。惟被告等及辯護人均不爭執其證據能力（見
    本院93年12月17日準備程序筆錄），依刑事訴訟法第159 條
    之5 規定，有證據能力。另檢察官所引用之槍枝鑑定報告書
    、毒品鑑定報告書、通訊監察譯文，雖為被告以外之人於審
    判外所為之書面陳述，惟被告及辯護人並不爭執其證據能力
    ，且上開通訊監察譯文，係經合法聲請通訊監察後，員警就
    所聽聞之內容轉譯之文書，復經本院勘驗其內容，與監聽時
    之內容大致相符（見本院94年2 月21日勘驗筆錄），是上開
    證據亦應認有證據能力，合先敘明。
二、訊據被告戊○○、己○○、丁○○均矢口否認有前開販賣毒
    品及持有槍枝之犯行。被告戊○○辯稱：我們4 人是一起出
    錢購買毒品回來自己吸食，而電話通聯紀錄，是我們討論各
    自購買毒品的價錢，以比價找便宜的購買；至於槍枝是因為
    在警局中想要交保，所以才供出槍枝，但我未曾持有該槍枝
    云云；被告己○○則辯稱：我只是和戊○○一起施用毒品，
    且曾經幫戊○○接聽電話，但並沒有共同販賣毒品之犯行；
    被告丁○○辯稱：我只有施用毒品，並沒有販賣毒品，但因
    為工作所收的支票暫時無法兌現，所以有向己○○借過錢，
    我領到錢時打電話向己○○說要還錢，所以才會有監聽譯文
    的電話內容，並不是核對販賣收益云云。經查：
  (一)本件係臺北縣政府警察局板橋分局之員警，於93年5 月21日
    至同年6 月8 日期間，聲請對被告戊○○所使用0000000000
    號行動電話號碼、被告丁○○所使用之0000000000號行動電
    話進行通訊監察，於執行通訊監察後，判定被告等應有以每
    0.2 公克海洛因1000元代價，每0.4 公克安非他命1000元代
    價，販賣毒品予綽號阿弟、阿彬、阿坤、伯宏、阿正、阿力
    之人，而於93年6 月8 日18時許至臺北縣板橋市○○路289
    巷37號4 樓，經被告戊○○、丁○○同意後進行搜索，當場
    查扣海洛因20包（鑑驗淨重9.82公克）、甲基安非他命27包
    （鑑驗淨重21公克）、吸食器1 組、毒品分裝袋338 包、摻
    食吸管7 支、殘渣袋18包、電子秤3 個、毒品交易帳冊等物
    ，有卷附之通訊監察書、監聽譯文表、自願受搜索同意書、
    搜索、扣押筆錄、扣押物品目錄表及現場照片、扣案物品照
    片等為證。扣案之海洛因、甲基安非他命，亦分別經鑑認明
    確，有法務部調查局93年7 月8 日調科壹字第060008519 號
    鑑定通知書（見偵查卷第160 頁）、以及同局94年12月21日
    調科壹字第09462105070 號鑑定通知書（附於本院卷）等可
    稽。
  (二)被告等對上開查獲經過固不爭執，惟辯稱係購買毒品自行施
    用，並未販賣他人，通話內容僅是討論毒品價錢，並未論及
    販賣他人云云。然由附表所示之通訊譯文附表一部分，可證
    明被告丁○○、丙○○確實有主動以電話聯絡，或於接聽電
    話時，與阿弟、阿彬、阿坤、伯宏、阿正、阿力及其他不詳
    人士相約交易毒品之數量、金額及地點（詳見附表一所示）
    ；另附表二所示內容，則可證明被告己○○亦有販賣毒品予
    小張及不詳人士（詳見附表二所示）；附表三所示之內容，
    則可證明被告己○○與戊○○討論販賣毒品收益（見附表三
    編號07），被告己○○、戊○○交付毒品予被告丁○○（見
    附表三編號04、05、06），被告己○○與丁○○核對帳目（
    見附表三編號02），及被告戊○○、丁○○討論毒品摻葡萄
    糖（即所稱洗藥）之比例及可得之利潤（即所稱空間）（見
    附表三編號03）。且被告等除不否認上開通訊監察譯文為渠
    等通聯之內容，被告等亦承認所用暗語「軟的」指海洛因、
    「硬的」指安非他命、「一張」、「二張」即係指1000元、
    2000元之意（見本院94年10月19日審判筆錄），徵諸前開通
    訊監察之內容，確足證明被告等有共組販賣毒品集團，主要
    由被告戊○○購入毒品後，交由被告丁○○、丙○○販賣予
    下游施用毒品者，或由被告戊○○、己○○自行售出等情明
    確。
  (三)被告等雖又辯稱：是有人打電話說要購買毒品，實際上並未
    販賣出去云云。惟細勘附表之監聽內容，如附表一編號01之
    交易情形，購買毒品者已到達被告丙○○住處1 樓後撥打電
    話表明欲購買毒品；而由附表一編號04、06、07、10、12之
    情形，被告等亦已與對方約定明確之交易時、地，以上開交
    易時、地，甚至購買毒品之種類、數量或價金，均已詳細表
    明之情形下，豈可能僅是被告丙○○、丁○○與來電者虛偽
    應付之對話？且附表一編號07，「阿坤」即向被告丁○○表
    示「他（阿弟）說以前向你拿時，你曾1000元分作兩袋500
    元500 元，他說這樣跟你說你就知道」，更明確表示過去被
    告丁○○與「阿弟」有過交易毒品1000元之紀錄，所以「阿
    坤」才透過「阿弟」之介紹向被告丁○○購買毒品。另外附
    表二編號01之對話內容，「小張」亦明確表示上次向己○○
    借1 包，下次再給伊等語，且又明確約定此次交易之時間、
    地點，足見過去「小張」與被告己○○亦有交易毒品之情形
    。且衡諸常情，若被告等並無販賣毒品之情形，豈會有諸多
    不詳真實姓名之人屢次通電相約？又被告等竟不明確拒絕，
    反而相約交易之時、地，亦與常理不符。足見被告等於附表
    所示之交易情節，確屬實在。而被告等猶辯稱並無實際販賣
    毒品，僅與施用毒品者討論購買毒品之價金，以找尋便宜的
    毒品來源云云，顯為卸責之詞，自不足採信。
  (四)且被告等為警查獲時，被告戊○○即於警詢時承稱：我所販
    賣之毒品係向綽號「小龍」之男子購買，販賣之對象為丁○○等語（見偵查卷第22-23 頁）；被告丁○○則承稱：我是
    向戊○○購買毒品，再販賣予監聽譯文內所示之人等語（見
    偵查卷第29-30 頁）。然而附表三編04、05、06則有被告己○○、戊○○交付毒品予被告丁○○之內容，及附表三編號
    03則有被告戊○○、丁○○討論毒品摻葡萄糖比例及可得利
    潤之內容，被告4 人對於彼此間販賣毒品之情形，應係出於
    犯意聯絡而共同販賣，且由附表三編號01之通話內容，被告
    丁○○前往與不詳人士接頭後，將電話交給被告戊○○，由
    被告戊○○與該不詳人士討論利潤空間後，被告戊○○即要
    該不詳人示先交付「2 個」毒品（詳見附表三編號01），另
    附表三編號03之通話內容，被告丁○○即向被告戊○○表示
    不要洗太多（摻糖比例不要太高），否則會出糗，後面還有
    很多人要跟我們合作等語（詳見附表三編號03），顯然被告
    戊○○、丁○○並非處於單純上、下線販毒之架構，而彼此
    間具有合作、共同販賣之關係。
  (五)另被告己○○於警詢時即坦承戊○○有在販賣毒品，有時伊
    幫戊○○接聽電話，所以戊○○的客人也打給伊購買毒品等
    語（見偵查卷第37頁）；被告丙○○則坦承：有幫忙丁○○
    販賣一、二次毒品等語（見偵查卷第44頁）。而由附表所示
    之監聽內容，被告己○○非但有透過電話約定販毒之時間、
    地點，更與被告戊○○討論販毒所得利益（見附表三編號07
    ），益足證被告己○○、丙○○對於被告戊○○、丁○○販
    賣毒品之行為，有積極介入及行為分擔，而非僅單純幫忙接
    聽電話。又本件因被告等否認販賣海洛因、甲基安非他命之
    犯行，而無從查證被告等是否經由販賣毒品之行為得利。而
    因毒品販賣之利得，除販賣者坦承之外，實難查得實情，然
    販賣毒品犯行之法定刑度甚重，係眾所週知之事實，依一般
    經驗法則，販賣毒品者鋌而走險，苟非意在營利，所為何來
    ？（最高法院92年度臺上字第6058號判決參照）是被告等雖
    否認有販售毒品以圖利之犯行，惟由上開監聽譯文之內容，
    以及被告等於警詢之供述參互印證，足認被告等共同販賣毒
    品之行為明確。且本件警員於93年6 月8 日18時許，在臺北
    縣板橋市○○路289 巷37號4 樓搜索時，即查扣得海洛因20
    包（鑑驗淨重9.82公克）、甲基安非他命27包（鑑驗淨重21
    公克）、吸食器1 組、毒品分裝袋338 包、摻食吸管7 支、
    殘渣袋18包、電子秤3 個、交易帳冊等物，扣案之交易帳冊
    亦載有阿弟2000、伯宏500 、500 （其中500 後來塗去）等
    字樣（帳冊節本見偵查卷第55頁），與監聽譯文中出現之毒
    品交易情形相符（附表一編號08阿弟交易2000元、附表一編
    號伯宏交易1000元），更足證被告等販賣毒品之犯行明確。
    扣案之海洛因、甲基安非他命亦經鑑認明確，有前開鑑定報
    告在卷可稽，足證被告等販賣毒品之犯行明確。
  (六)其次，就被告戊○○持有槍枝之部分，則係警方於監聽被告
    戊○○電話時，得知其於93年5 月23日提及持有槍枝之行為
    （見偵查卷第50頁背面監聽譯文），故於查獲被告戊○○後
    ，員警詢問槍枝現所在地，被告戊○○乃於警局撥打電話予
    「阿文」，詢明槍枝之所在後，由警方前往查獲，此除有被
    告戊○○之警詢筆錄為證（見偵查卷第24頁），並經員警莊
    啟淵、蘇國忠到庭證述明確（見本院94年3 月29日審判筆錄
    ），而員警依被告戊○○詢問「阿文」槍枝所在後，果於其
    所指之車號0192-FJ 自用小客車上查獲具殺傷力之槍枝，更
    足佐被告戊○○於電話中表示持槍之情節為實。且員警蘇國
    忠更證稱：有聽到被告戊○○對阿文說「槍枝拿到那裡」（
    見同前審判筆錄第14頁），則「阿文」僅由此簡短對話中，
    立即知悉被告戊○○所指槍枝為何，足見被告戊○○於警詢
    時所坦承曾向「阿文」借槍一事，確屬實在。至於被告戊○○於本院審判中雖翻稱：是員警威脅伊交出槍枝始可獲得交
    保云云，惟若被告戊○○未曾向「阿文」借槍持有，不論員
    警如何脅迫，被告戊○○豈可能與「阿文」聯絡後，僅由簡
    短對話中，「阿文」即自願交出槍枝使被告戊○○獲得交保
    ？且被告戊○○有事實欄所載之多項前科，並非偶發初犯之
    犯罪嫌疑人，其既有服刑、羈押之經驗，豈會輕易相信員警
    所說「交出槍枝即可交保」等說詞？足見被告戊○○所辯，
    僅係卸責之詞，不足採信。
  (七)至於證人庚○○到庭證述時，固否認為提供槍枝之「阿文」
    ，亦否認戊○○有要伊交出槍枝；證人乙○○（0192-FJ 號
    自小客車車主）則表示該車係交由許聰明使用（見本院94年
    5 月4 日審判筆錄）。另本件警方查0192-FJ 號自小客車時
    ，該車係由「五億輪胎行」修繕中，惟因時日過久，經本院
    傳訊該輪胎行負責人辛○○、修繕師傅甲○○，均無法確認
    該車是否為庚○○委託修繕，僅確定非戊○○委託修繕（見
    本院94年7 月20日、9 月7 日審判筆錄）。然而本件被告戊○○於警詢時，係自承其持有槍枝之時間為93年5 月22日，
    之後即返還「阿文」，而槍枝係93年6 月8 日為警查獲，故
    證人辛○○、甲○○表示被告戊○○非委託修繕0192-FJ 號
    自小客車之人，自屬當然。至於庚○○否認伊為交出槍枝之
    人，乙○○則表示該車非由庚○○使用，然而其等既明知被
    告戊○○因案接受本院審判，其等卸責避就，亦屬人之常情
    ，自不能由上開證人不明確之證述內容，做為被告戊○○脫
    罪之藉詞。
  (八)而本件既係於監聽過程中，被告戊○○明確陳述其借槍持有
    之情節，與其於警詢時之自白相符。且本件被告戊○○與「
    阿文」透過電話簡單聯繫後，果然明確查出該槍枝之所在，
    益徵被告戊○○所自承向「阿文」借用槍枝之事實為實在，
    而上開槍枝為警查扣後，經送請內政部刑事警察局鑑定，確
    認該槍枝為仿GLOCK 廠17型半自動手槍換裝土造金屬槍管改
    造之手槍，機械性能良好，可擊發適用子彈，具有殺傷力，
    有該局93年7 月1 日刑鑑字第0930130192號鑑定書在卷為據
    （見偵查卷第156-159 頁）。綜上事證，被告戊○○持有槍
    枝之犯行亦屬明確，應依法論處。
三、被告戊○○犯未經許可持有具殺傷力之改造槍枝之行為後，
    槍砲彈藥刀械管制條例（下簡稱本條例）業於94年1 月26日
    經總統令修正公布，於同月28日生效，依新修正之槍砲彈藥
    刀械管制條例，係將原第11條刪除改列於本條例第8 條，是
    就被告所犯持有改造手槍之行為，依修正前之本條例第11條
    第4 項規定，其法定刑為「一年以上七年以下有期徒刑，併
    科新臺幣七百萬元以下罰金」，修正後依本條例第8 條第4
    項規定，則法定刑應為「三年以上十年以下有期徒刑，併科
    新臺幣七百萬元以下罰金」，是被告戊○○行為後適用之刑
    罰法律既已變更，且以其行為時之法律有利，是就被告戊○○所犯持有改造手槍部分犯行，應依刑法第2 條第1 項但書
    規定，適用修正前之本條例第11條第4 項處罰之。另被告等
    與同案被告丙○○販賣海洛因、甲基安非他命之犯行，則係
    犯毒品危害防制條例第4 條第1 項之販賣第一級毒品罪，及
    同條第2 項之販賣第二級毒品罪。被告等販賣海洛因、甲基
    安非他命之犯行，有犯意聯絡及行為分擔，應論以共同正犯
    。被告等持有海洛因、甲基安非他命之低度行為，為販賣之
    高度行為所吸收，均不另論罪。被告等先後多次販賣第一級
    毒品、第二級毒品之犯行間，時間緊接，所犯各罪構成要件
    相同，顯係基於概括犯意反覆為之，應依連續犯各論以一罪
    ，除就法定本刑死刑或無期徒刑等部分不得加重外，就法定
    本刑有期徒刑、罰金部分均依法加重之。又被告丁○○於92
    年間違反毒品危害防制條例，經本院以92年度訴字第555 號
    判決判處應執行有期徒刑7 月確定，於93年3 月1 日易科罰
    金執行完畢，有臺灣高等法院被告前案紀錄表在卷可稽，其
    於有期徒刑執行完畢後之5 年以內，再犯本件有期徒刑以上
    之罪，為累犯，應就法定本刑有期徒刑、罰金部分，依法遞
    加重其刑。被告戊○○所犯持有槍枝、販賣第一級毒品、販
    賣第二級毒品等3 罪間；被告己○○、丁○○所犯販賣第一
    級毒品、販賣第二級毒品等2 罪間，犯意各別，行為互殊，
    應分論併罰。
五、本院審酌被告等均有施用毒品之習性，更分別因毒品等案件
    獲刑之宣告，現執行中，有卷附臺灣高等法院被告前案紀錄
    表在卷為佐，其等均明知毒品之惡害，不知引以為戒，更販
    賣毒品戕害他人身心，且犯後均飾詞狡辯，本均應予嚴懲。
    然酌以本件被告等販賣毒品數量不多、所得亦微，若因此就
    販賣第一級毒品之部分科以無期徒刑或死刑之極刑，依其犯
    罪情節實屬過苛，因認被告等之犯罪情節非無可憫恕，爰依
    刑法第59條規定，就被告等所犯販賣第一級毒品之罪減輕其
    刑，就法定本刑死刑部分減為無期徒刑或15年以下12以上有
    期徒刑，就法定本刑無期徒刑部分減為7 年以上有期徒刑，
    而依法先加後減。並審酌被告等各別之犯罪動機、手段、所
    生危害等一切情狀，各量處如主文所示之刑，及定其應執行
    刑，並就被告戊○○罰金刑部分諭知如易服勞役之折算標準
    。扣案之海洛因20包（鑑驗淨重9.82公克）、甲基安非他命
    27包（鑑驗淨重21公克），為當場查獲之毒品，不問屬犯人
    與否，應宣告沒收銷燬（外包裝袋除外）。上開外包裝袋47
    個、毒品分裝袋338 包、電子秤3 個、毒品交易帳冊1 本等
    ，為被告等犯毒品危害防制條例第4 條第1 項販賣第一級毒
    品罪，或同條第2 項販賣第二級毒品罪所用之物，應依同條
    例第19條第1 項沒收之。另被告等販賣毒品所得財物雖無法
    確定，然由附表所示之交易情形中，可以確定之部分有附表
    一編號01（第二級、1000元）、編號03（第一級、1000元（
    一張））、編號04（第一級、1000元）、編號05（第一級、
    1000元）、編號06（第一級、1000元）、編號15（第一級、
    2000元），確定被告等販賣第一級毒品至少獲得6000元；販
    賣第二級毒品至少獲得1000元，此部分應宣告沒收，如全部
    或一部不能沒收時，以其財產抵償之。至於附表所示其餘犯
    行，因未表明交易毒品之種類、數量、金額，無法確定被告
    等犯罪所得財物，是不另為沒收及抵償之諭知。至於扣案具
    有殺傷力之改造槍枝1 把（管制編號0000000000號，含彈匣
    1 個），屬違禁物，亦應依法沒收。至於扣案之吸食器1組
    、摻食吸管7 支、殘渣袋18包，則應為被告等施用毒品所用
    之物，是不於本案宣告沒收，附此敘明。
據上論斷，應依刑事訴訟法第299 條第1 項前段，毒品危害防制
條例第4 條第1 項、第2 項、第18條第1 項前段、第19條第1 項
，修正前槍砲彈藥刀械管制條例第11條第4 項，刑法第11條前段
、第2 條第1 項但書、第28條、第56條、第47條、第42條第2 項
第59條、第51條第5 款、第38條第1 項第1 款，罰金罰鍰提高標
準條例第2 條，判決如主文。
本案經檢察官陳孟黎到庭執行職務。
中    華    民    國    95    年    3     月    31    日
                  刑事第十一庭  審判長法  官    徐蘭萍
                                      法  官    林淑婷
                                      法  官    林漢強
上列正本證明與原本無異。
如不服本判決，應於判決送達後10日內，向本院提出上訴狀。
                                      書記官    黃大千
中    華    民    國    95    年    3     月    31    日
附表一（丁○○、丙○○販賣毒品情形）
┌──┬────────┬──────────────────┬──────┐
│編號│證明之事實      │通話內容                            │對照譯文表處│
├──┼────────┼──────────────────┼──────┤
│01  │丙○○於93年5 月│不詳人士：喂！素真嗎？，回去睡了，要│即檢察官94年│
│    │21日18時25分，地│做什麼，軟的                        │1 月17日補充│
│    │點未知，販賣毒品│丙○○：嘿！                        │理由書之附件│
│    │硬的（指安非他命│不詳人士：你人在哪裡？              │話監聽譯文表│
│    │）及軟的（指海洛│丙○○：我們在江子翠。              │（四）犯罪事│
│    │因）給予不詳人士│不詳人士：我要拿一千元硬的（指安非他│實          │
│    │（電話號碼：0932│命）                                │            │
│    │054231）謀利，交│丙○○：你說什麼！多少！一千元嗎？硬│            │
│    │易數量未知，交易│的喔！你人在哪裡？                  │            │
│    │金額1000元整。  │不詳人士：同款叉燒。                │            │
│    │                │丙○○：叉燒喔！                    │            │
│    │                │不詳人士：弄一些軟的（海洛因）給我好│            │
│    │                │嗎？                                │            │
│    │                │丙○○：好阿！ㄟ一千元有現金吧！    │            │
│    │                │不詳人士：錢已經在我手上了。        │            │
│    │                │丙○○：好，等一下就到。            │            │
│    │                │不詳人士：我在樓下喔！嗯！          │            │
│    │                │丙○○：你在地下室喔！好。          │            │
├──┼────────┼──────────────────┼──────┤
│02  │丙○○於93年5 月│丙○○：喂！阿力，你硬的（安非他命）│即檢察官94年│
│    │22日230時17分4秒│要多少？                            │1 月17日補充│
│    │，地點未知，販賣│阿力：不多。                        │理由書之附件│
│    │毒品給予綽號：阿│丙○○：多少阿？                    │話監聽譯文表│
│    │力（電話號碼：09│阿力：大慨一、二張吧！              │（十八）犯罪│
│    │00000000）謀利，│丙○○：一、二張，到底是一張還是二張│事實        │
│    │交易數量共兩張，│。                                  │            │
│    │交易金額未知。  │                                    │            │
├──┼────────┼──────────────────┼──────┤
│03  │丁○○（黑貓    │阿正：喂！鬥陣的！                  │即檢察官94年│
│    │）於93年5 月21日│丁○○：誰！怎樣！.，好.好。        │1 月17日補充│
│    │14時0 分12秒，地│阿正：我阿正啦！                    │理由書之附件│
│    │點未知，販賣毒品│丁○○：嘿！阿正！安那！            │話監聽譯文表│
│    │軟的（指海洛因）│阿正：拿一張（毒品）來給我。        │（一）犯罪事│
│    │給予綽號「阿正」│丁○○：好啦，是沒效嗎？軟的（海洛英│事          │
│    │（電話號碼：2825│）無效嗎？                          │            │
│    │85808）利，交易 │阿正：有效，擱蓋茫（台語）。        │            │
│    │數量一張，交易金│丁○○：有效唷！擱ㄟ茫喔！好好！    │            │
│    │額未知。        │                                    │            │
├──┼────────┼──────────────────┼──────┤
│04  │丁○○於93年5 月│阿彬：喂！我找貓仔嗎？              │即檢察官94年│
│    │22日5 時48分22秒│丁○○：誰阿！                      │1 月17日補充│
│    │，地點板橋市裕民│阿彬：我火車龍的朋友阿彬。          │理由書之附件│
│    │街（福克多超商）│丁○○：嘿！                        │話監聽譯文表│
│    │，販賣毒品軟的（│阿彬：我要跟你處理一張軟的（海洛因毒│（八）犯罪事│
│    │指海洛因）給予綽│品）                                │實          │
│    │號：阿彬（電話號│丁○○：好阿                        │            │
│    │碼：00000000）謀│阿彬：要過去哪裡？                  │            │
│    │利，交易數量共一│丁○○：裕民街。                    │            │
│    │張，交易金額未知│阿彬：裕民街哪裡？                  │            │
│    │。              │丁○○：福克多超商。                │            │
│    │                │阿彬：我到那裡打給你還是怎樣？      │            │
│    │                │丁○○：多久？                      │            │
│    │                │阿彬：我五分鐘就到ㄌ                │            │
│    │                │丁○○：我現在正在忙呢！            │            │
│    │                │阿彬：不然我十分鐘到好ㄇ？          │            │
│    │                │丁○○：好好                        │            │
│    │                │阿彬：不然慢慢的騎，到那邊再打給你，│            │
│    │                │好不好。                            │            │
│    │                │丁○○：好。                        │            │
├──┼────────┼──────────────────┼──────┤
│05  │丁○○於93年5 月│不詳人士：喂！貓仔，那麼熱鬧。      │即檢察官94年│
│    │22日18時58分11秒│丁○○：在新莊我女朋友他家。        │1 月17日補充│
│    │，地點未知，販賣│不詳人士：我等一下要去五股，你有沒有│理由書之附件│
│    │毒品軟的（指海洛│問你朋友，三百那個，他現在手頭有沒有│話監聽譯文表│
│    │因）給予不詳人士│。                                  │（十五）犯罪│
│    │（電話號碼：8953│丁○○：你要幾粒？                  │事實        │
│    │0330）謀利，交易│不詳人士：兩粒。                    │            │
│    │數量共一張，交易│丁○○：兩粒怎樣子？                │            │
│    │金額未知。      │不詳人士：兩粒，我這邊有車，等一下要│            │
│    │                │駛車進來）。                        │            │
│    │                │丁○○：我打電話跟他說，差不多八點半│            │
│    │                │左右。                              │            │
│    │                │不詳人士：好好。                    │            │
├──┼────────┼──────────────────┼──────┤
│06  │丁○○於93年5 月│阿彬：喂！找貓仔。                  │即檢察官94年│
│    │23日2 時6 分3 秒│吳素真：喂！等一下。                │1 月17日補充│
│    │，地點未知，販賣│丁○○：喂！                        │理由書之附件│
│    │毒品軟的（指海洛│阿彬：喂！貓ㄟ喔！                  │話監聽譯文表│
│    │因）給予綽號：阿│丁○○：你是誰？                    │（二十）犯罪│
│    │彬（電話號碼：29│阿彬：我阿龍的朋友                  │事實        │
│    │644457）謀利，交│阿彬，昨天跟你處理那個有沒有，你現在│            │
│    │易數量共一張，交│有方便處理ㄇ？                      │            │
│    │易金額1000元。  │丁○○：嗯！                        │            │
│    │                │阿彬：我要跟你處理一張（一千元）好ㄇ│            │
│    │                │？                                  │            │
│    │                │丁○○：嗯！                        │            │
│    │                │阿彬：因為我現在正在上班，麻煩你幫我│            │
│    │                │送過來好ㄇ？我在後站這兒而已。      │            │
│    │                │丁○○：後站哪裡？                  │            │
│    │                │阿彬：後站有一間原宿小鋼珠有沒有，介│            │
│    │                │壽公園這邊你知道ㄇ？館前東路原宿小鋼│            │
│    │                │珠                                  │            │
│    │                │丁○○：到時找誰呢？                │            │
│    │                │阿彬：我留一支電話給你0000-0000你到 │            │
│    │                │打電話進來說要找東林，因為我在公司叫│            │
│    │                │東林，我就接，接了我就下來了        │            │
│    │                │丁○○：軟的（海洛因）一千元ㄇ？    │            │
│    │                │阿彬：嘿嘿！多就會到                │            │
│    │                │丁○○：差不多半小時。              │            │
│    │                │阿彬：看能不能趕快一點，因為我現在正│            │
│    │                │在難過，拍謝！                      │            │
│    │                │丁○○：不會，好。                  │            │
├──┼────────┼──────────────────┼──────┤
│07  │丁○○於93年5 月│阿坤：喂！貓仔嗎？我要找貓仔，阿君，│即檢察官94年│
│    │22日8時56分1 秒 │喂！貓仔知道啦，我要一千元分成兩袋，│1 月17日補充│
│    │，地點板橋市福克│五百元，五百元的，好。              │理由書之附件│
│    │多超商，販賣毒品│吳素真：喂！等一下，他在睡覺喔！，，│話監聽譯文表│
│    │給予綽號：阿坤（│阿坤，（貓仔）喂！怎樣，你要分成兩袋│（十）犯罪事│
│    │電話號碼：299369│，你到福客多超商再打給我。          │實          │
│    │07）謀利，交易數│阿坤：他人在睡覺喔！                │            │
│    │量共一張，交易金│吳素真：嗯！你是誰，阿坤，等一下。  │            │
│    │額1000元。      │丁○○：喂！                        │            │
│    │                │阿坤：喂！貓董，阿坤啦！            │            │
│    │                │丁○○：嘿！安那！                  │            │
│    │                │阿坤：一樣啦！我問你喔！他以前跟你拿│            │
│    │                │時曾經500元裝一袋ㄇ？               │            │
│    │                │丁○○：我聽不懂你的意思！          │            │
│    │                │阿坤：他說以前跟你拿時，你曾1000元分│            │
│    │                │作兩袋500元500元，他說這樣跟你說你就│            │
│    │                │知道。                              │            │
│    │                │丁○○：誰阿！阿第嗎？              │            │
│    │                │阿坤：沒有啦！不是，一樣都認識的。  │            │
│    │                │丁○○：嘿！阿安那！                │            │
│    │                │阿坤：他在問啦！他叫我問啦！他說以前│            │
│    │                │拿過（毒品）1000元分做兩袋是嗎？一樣│            │
│    │                │。                                  │            │
│    │                │丁○○：你要拿多少啦？              │            │
│    │                │阿坤：一啦！                        │            │
│    │                │丁○○：嘿！1000元拿1000元的量（毒品│            │
│    │                │）給你就對了。                      │            │
│    │                │阿坤：把他分做兩個，因為兩ㄍ人。    │            │
│    │                │丁○○：喔！你要分做兩個是嗎？你到福│            │
│    │                │克多（超商）再打給我。              │            │
│    │                │阿坤：好。                          │            │
├──┼────────┼──────────────────┼──────┤
│08  │丁○○於93年5 月│阿弟：喂！鬥陣的                    │即檢察官94年│
│    │22日16時23分47秒│丁○○：誰阿！                      │1 月17日補充│
│    │，地點板橋市，販│阿弟：我阿弟仔！                    │理由書之附件│
│    │賣毒品給予綽號：│丁○○：嘿安那！                    │話監聽譯文表│
│    │阿弟（電話號碼：│阿弟：現在方便ㄇ？                  │（十四）犯罪│
│    │0000000000）謀利│丁○○：不管何時都有。              │事實        │
│    │，交易數量共兩張│阿弟：唷！兩張。                    │            │
│    │，交易2000元。  │丁○○：你同樣上來四樓。            │            │
│    │                │阿弟：用好一點的好ㄇ？              │            │
│    │                │丁○○：喂！今天拿給你那個怎樣！    │            │
│    │                │阿弟：我就跟你說稍可以，我跟你說過ㄌ│            │
│    │                │。                                  │            │
│    │                │丁○○：因為等一下我朋友要拿來，現在│            │
│    │                │這個是下午半錢沒賣完的，就是你說稍微│            │
│    │                │有味道那個。                        │            │
│    │                │阿弟：嘿！喔你現在要先拿這個給我就對│            │
│    │                │ㄌ是嗎？                            │            │
│    │                │丁○○：嘿阿！                      │            │
│    │                │阿弟：好啦                          │            │
│    │                │丁○○：還是你同樣拿二千來，我先拿兩│            │
│    │                │件給你，我朋友來再弄比較有味道的給你│            │
│    │                │。                                  │            │
│    │                │阿弟：不必，你一樣先拿二千的量給我好│            │
│    │                │了。                                │            │
├──┼────────┼──────────────────┼──────┤
│09  │丁○○於93年5 月│伯宏：喂！黑貓喔！，一千元就好，你要│即檢察官94年│
│    │22日13時15分48秒│拿到我家樓下ㄇ？好。                │1 月17日補充│
│    │，地點未知，販賣│丁○○：你誰！                      │理由書之附件│
│    │毒品給予綽號：伯│伯宏：我伯宏喔                      │話監聽譯文表│
│    │宏（電話號碼：09│丁○○：伯宏喔！我現在要回去ㄌ。    │（十二）犯罪│
│    │00000000）謀利，│伯宏：一包就好                      │事實        │
│    │交易數量一包，交│丁○○：我等一下到樓下再打給你      │            │
│    │易金額未知。    │伯宏：喔！你要拿到我家樓下。        │            │
│    │                │丁○○：好嗎？                      │            │
│    │                │伯宏：好好。                        │            │
├──┼────────┼──────────────────┼──────┤
│10  │丁○○於93年5 月│阿鈞：喂！貓仔ㄇ？                  │即檢察官94年│
│    │23日12時44分53秒│丁○○：嗯！                        │1 月17日補充│
│    │，地點板橋市滿天│阿鈞：阿鈞。                        │理由書之附件│
│    │星遊戲場，販賣毒│丁○○：嘿！安那？                  │話監聽譯文表│
│    │品給予綽號：阿鈞│阿鈞：壹（一千元）一張。            │（二十二）犯│
│    │（電話號碼：2259│丁○○：一樣ㄇ？                    │罪事實      │
│    │4339）謀利，交易│阿鈞：我現在在滿天星這裡，我在你。  │            │
│    │數量一張，交易金│丁○○：你在裡面等我ㄇ，            │            │
│    │額1000元。      │阿鈞：不要太久喔！                  │            │
│    │                │丁○○：好好。                      │            │
├──┼────────┼──────────────────┼──────┤
│11  │丁○○於93年5 月│不詳人士：喂！貓仔，我問你一下。你手│即檢察官94年│
│    │22日3 時24分39秒│上有沒有軟的（海洛因毒品）？        │1 月17日補充│
│    │，地點未知，販賣│丁○○：有啦！                      │理由書之附件│
│    │毒品軟的（指海洛│不詳人士：沒有嗎？                  │話監聽譯文表│
│    │因）給予不詳人士│丁○○：有啦！                      │（七）犯罪事│
│    │（電話號碼：2895│不詳人士：有沒有半個，半錢（毒品）  │實          │
│    │30330）利，交易 │，有夠那個量沒有。                  │            │
│    │數量半個（半錢）│丁○○：不知道。                    │            │
│    │，交易金額未知。│不詳人士：我是人家馬上要的。        │            │
│    │                │丁○○：那個是洗過的                │            │
│    │                │不詳人士方：那就等於完全沒空間了。  │            │
│    │                │丁○○：嗯！                        │            │
├──┼────────┼──────────────────┼──────┤
│12  │丁○○及丙○○二│不詳人士：喂！我找貓仔。            │即檢察官94年│
│    │人於93年5 月22日│吳素真：喂！他在廁所呢，好，好，等一│1 月17日補充│
│    │6 時0 分7 秒，地│下就到，好，好。                    │理由書之附件│
│    │點板橋市福克多超│不詳人士：阿！我在等他拿東西（毒品）│話監聽譯文表│
│    │商，販賣毒品給予│下來呢？                            │（九）犯罪  │
│    │不詳人士（電話號│吳素真：唷！好，那我們等一下就到。  │事實        │
│    │碼：00000000）謀│不詳人士：看可不可以快一點？我現在很│            │
│    │利，交易數量未知│難過，我現人在福克多超商這兒。      │            │
│    │，交易金額未知。│吳素真：好。                        │            │
│    │                │不詳人士：謝謝！                    │            │
├──┼────────┼──────────────────┼──────┤
│13  │丁○○於93年5 月│不詳人士：喂！貓ㄟ喔，，二千的是剛剛│即檢察官94年│
│    │22日20時2 分14秒│店，可是錢我還沒回去收，還在找。    │1 月17日補充│
│    │，地點新莊市，販│丁○○：嗯恩！等一下回去再到店裡去收│理由書之附件│
│    │賣毒品給予不詳人│，你到了ㄇ？                        │話監聽譯文表│
│    │士（電話號碼：09│不詳人士：等一下你要再準備一個二千的│（十七）犯罪│
│    │00000000）謀利，│喔！                                │事實        │
│    │交易數量共兩張，│丁○○：你現在是有順便拿走還是沒，跟│            │
│    │交易金額2000元。│二千元的有要拿走ㄇ？共三千元。      │            │
│    │                │不詳人士：二千的是剛剛店裡打來說要兩│            │
│    │                │張的東西。                          │            │
│    │                │丁○○：共多少？                    │            │
│    │                │不詳人士：三張阿！不過錢我還沒跟他收│            │
│    │                │。                                  │            │
│    │                │丁○○：沒關係，你就先拿回去，等一下│            │
│    │                │我過去中和收就好ㄌ。                │            │
│    │                │不詳人士：嘿阿！                    │            │
│    │                │丁○○：你到了ㄇ？                  │            │
│    │                │不詳人士：我現在找龍安路阿！        │            │
│    │                │丁○○：不好意思，朋友在家裡你聽有ㄇ│            │
│    │                │，出入複雜。                        │            │
│    │                │不詳人士：我知道很複雜。龍安路麻跟西│            │
│    │                │盛街。                              │            │
│    │                │丁○○：你到了在打給我，不好意思。  │            │
├──┼────────┼──────────────────┼──────┤
│14  │丁○○於93年5 月│不詳人士許：喂！                    │即檢察官94年│
│    │23日0 時12分43秒│丁○○：喂！你沒拿錢給素真喔。      │1 月17日補充│
│    │，地點未知，打電│不詳人士許：我剛剛不是打電話跟你講了│理由書之附件│
│    │話給予不詳人士（│。                                  │話監聽譯文表│
│    │電話號碼：091597│丁○○：哪有！你不是說一千元現金，我│（十九）犯罪│
│    │5153）要收販毒品│去跟吳素真要，他說你要欠著。        │事實        │
│    │之金錢1000元。  │不詳人士許：我那時不是打電話跟你說。│            │
│    │                │丁○○：何時？                      │            │
│    │                │不詳人士許：你說要到了，說到一半電話│            │
│    │                │就掛斷了。                          │            │
│    │                │丁○○：我怎知道你後來打電話來說一千│            │
│    │                │元現金我怎知道，我跟丙○○要錢，他說│            │
│    │                │你沒拿給他，這樣阿。                │            │
├──┼────────┼──────────────────┼──────┤
│15  │丁○○於93年5 月│丁○○：喂！                        │即檢察官94年│
│    │23日5 時38分12秒│不詳人士：喂！黑貓你那邊有ㄇ？，，  │1 月17日補充│
│    │，地點未知，販賣│丁○○：有阿！                      │理由書之附件│
│    │毒品軟的（指海洛│不詳人士：你在哪裡？                │話監聽譯文表│
│    │因）給予不詳人士│丁○○：夜市。                      │（二十一）犯│
│    │（電話號碼：0917│不詳人士：我們這邊的夜市ㄇ？        │罪事實      │
│    │524525）謀利，交│丁○○：對。                        │            │
│    │易數量共兩張，交│不詳人士：唷！要在哪裡相等。        │            │
│    │易金額2000元。  │丁○○：都可以。春成那裡福客多      │            │
│    │                │不詳人士：我現在在這裡而已。我要兩張│            │
│    │                │啦（二千元）！                      │            │
│    │                │丁○○：好，我再多一點給你。        │            │
│    │                │不詳人士：好。                      │            │
└──┴────────┴──────────────────┴──────┘
附表二（己○○販賣毒品情形）
┌──┬────────┬──────────────────┬──────┐
│編號│證明之事實      │通話內容                            │對照譯文表處│
├──┼────────┼──────────────────┼──────┤
│01  │己○○於93年5 月│小張：喂！美琪。                    │即檢察官94年│
│    │23日15時33分39秒│己○○：嗯！怎樣！                  │1 月17日補充│
│    │，地點：中和市光│小張：我小張啦！你方便ㄇ？幫我處理一│理由書之附件│
│    │華街，販賣毒品給│張（一千元）。                      │話監聽譯文表│
│    │予綽號：小張（電│己○○：有阿！                      │（二十五）犯│
│    │話號碼：00000000│小張：我幫朋友處理的，幫我包裝一下，│罪事實      │
│    │38）謀利，交易數│我現在人在中和。                    │            │
│    │量共一張，交易金│己○○：你朋友有沒有拿錢給你。      │            │
│    │額1000元。      │小張：有錢在我身上。                │            │
│    │                │己○○：唷！                        │            │
│    │                │小張：這次先處理，上次跟你借的那一包│            │
│    │                │，下次有再給你好不好。              │            │
│    │                │己○○：這樣子喔！                  │            │
│    │                │小張：對阿！這次幫別人處理。        │            │
│    │                │己○○：你在哪裡？                  │            │
│    │                │小張：我在中和景平路。              │            │
│    │                │己○○：你現在在中和哪裡？          │            │
│    │                │小張：剛好下秀朗橋這邊。            │            │
│    │                │己○○：我也在中和水源路ㄝ。        │            │
│    │                │小張：你在哪裡？水源路我知道，在保平│            │
│    │                │路那邊                              │            │
│    │                │己○○：光華街你知不知道？          │            │
│    │                │小張：我知道。                      │            │
│    │                │己○○：光華街這裡的水源路阿！光街跟│            │
│    │                │這個中山路有沒有。                  │            │
│    │                │小張：我到那裡的7-11超商再打給你。  │            │
│    │                │己○○：好好。                      │            │
├──┼────────┼──────────────────┼──────┤
│02  │己○○於93年5 月│己○○：喂！                        │即檢察官94年│
│    │21日15時46分50秒│不詳人士：嘿安那！                  │1 月17日補充│
│    │，地點未知，販賣│己○○：你不是說要過來看硬的（指安非│理由書之附件│
│    │毒品硬的（指安非│他命毒品）。                        │話監聽譯文表│
│    │他命）給予不詳人│不詳人士：還沒，我再開庭呢？        │（三）犯罪事│
│    │士（電話號碼：09│己○○：開什麼庭？                  │實          │
│    │00000000）謀利，│不詳人士：是開以前的案子            │            │
│    │交易數量未知，交│己○○：喔這樣喔！                  │            │
│    │易金額未知。    │不詳人士：嘿！我回去再打給你。      │            │
│    │                │己○○：好好。                      │            │
└──┴────────┴──────────────────┴──────┘
 附表三（被告等有犯意聯絡之事實）
┌──┬────────┬──────────────────┬──────┐
│編號│證明之事實      │通話內容                            │對照譯文表處│
├──┼────────┼──────────────────┼──────┤
│01  │不詳人士於93年5 │丁○○：喂！阿清，等一下，我朋友跟你│即檢察官94年│
│    │月22日0 時11分19│說，等一下。                        │1 月17日補充│
│    │秒，地點未知，販│戊○○：喂！，，好阿，不詳人士：喂！│理由書之附件│
│    │賣毒品硬的（指安│鬥陣兄你好                          │話監聽譯文表│
│    │非他命）給戊○○│戊○○：喂！有什問題說不要緊。      │（六）犯罪事│
│    │謀利；以及戊○○│不詳人士：我接四一的（毒品）差不多四│實          │
│    │也販賣給予不詳人│張而已，品質當然都差不多，我想說方便│            │
│    │士，交易數量兩個│的話再弄兩張。                      │            │
│    │（毒品）及一支（│戊○○：阿對啦！我跟你商量一下。    │            │
│    │毒品），交易金額│不詳人士：嘿！                      │            │
│    │未知。          │戊○○：明天你再弄一支給我，我剛用得│            │
│    │                │那個四一，都不洗給你 。             │            │
│    │                │不詳人士：好阿！                    │            │
│    │                │戊○○：明天再弄一支給我，我四一直接│            │
│    │                │不要洗。空間（利潤）最少一比一點五。│            │
│    │                │不詳人士：這樣！那個沒關係！等一下，│            │
│    │                │你再先弄兩個給我                    │            │
│    │                │戊○○：好阿！                      │            │
│    │                │不詳人士：好，ok。                  │            │
│    │                │戊○○：你明天再弄一支給我好嗎？。  │            │
│    │                │不詳人士：可以，好，我弄弄看。      │            │
│    │                │戊○○：好。                        │            │
├──┼────────┼──────────────────┼──────┤
│02  │丁○○於93年5 月│丁○○：喂！姐仔，，不好意思，有就有│即檢察官94年│
│    │21日16時18分1 秒│，沒有就沒有，要拿給你忘了。那支要不│1 月17日補充│
│    │，打電話給予詹美│要，我知道早上剛刷回來，他拿盜卡去刷│理由書之附件│
│    │琪（電話號碼：09│的，他刷那個一萬多元，聯強的去聯強刷│話監聽譯文表│
│    │00000000），電話│的，我趕快打電話問他，但是我怕出差錯│（二）犯罪  │
│    │中二人核對帳款（│，我會怕，我現在馬上問他，馬上打給你│事實        │
│    │所販毒之欠賬差額│己○○：怎樣；嗎？我知道，帶回去好阿│            │
│    │），許某尚積欠詹│。不要緊，我知道，要，他要賣多少？不│            │
│    │女14000元。     │會這個一點點而已，怎樣會出差錯，好。│            │
│    │                │丁○○：拍謝，忘了和你對帳，是不是還│            │
│    │                │一萬四千元？對不對？                │            │
│    │                │己○○：一萬四千元喔！剛剛來這個嗎？│            │
│    │                │丁○○：嘿阿！                      │            │
│    │                │己○○：對阿！                      │            │
│    │                │丁○○：不好意思，忘了跟你說一下我就│            │
│    │                │跑出來，身上又只帶一千元回來。      │            │
│    │                │己○○：帶回去好阿！                │            │
├──┼────────┼──────────────────┼──────┤
│03  │丁○○於93年5 月│丁○○：喂！阿清，我貓仔。          │即檢察官94年│
│    │21日22時7 分19秒│戊○○：嘿！                        │1 月17日補充│
│    │，打給戊○○，二│丁○○：你跟我說你拿四分之一那個（毒│理由書之附件│
│    │人談論共同將買來│品），我們0.5那個過來。             │話監聽譯文表│
│    │之海洛因毒品摻渣│戊○○：安那！                      │（五）犯罪事│
│    │混合後，再度轉售│丁○○：他們選四分之一軟的（海洛因）│實          │
│    │不特定人吸食士賺│。                                  │            │
│    │取中間之利潤圖利│戊○○：嗯。                        │            │
│    │。              │丁○○：我跟他說見面沒比你聽有ㄇ，但│            │
│    │                │是我們有洗0.5的，聽有嗎？           │            │
│    │                │戊○○：你說多少呢？                │            │
│    │                │丁○○：四分之一的，四分之一的而已。│            │
│    │                │戊○○：空間（利潤）多少給他？      │            │
│    │                │丁○○：我說我們洗0.5有沒有，空間留 │            │
│    │                │比一給他，好不好。                  │            │
│    │                │戊○○：嗯！                        │            │
│    │                │丁○○：盡量我們不要洗太多，我怕漏氣│            │
│    │                │你聽有ㄇ？                          │            │
│    │                │戊○○：喔！                        │            │
│    │                │丁○○：因為他們後面還有很多人跟我們│            │
│    │                │合作。                              │            │
│    │                │戊○○：喔！                        │            │
│    │                │丁○○：你聽的懂我的意思ㄇ！手機在我│            │
│    │                │這裡                                │            │
│    │                │戊○○：好啦！我等一下馬上過去你那裡│            │
│    │                │。                                  │            │
│    │                │丁○○：嘿阿！三頻的，好，你先過來再│            │
│    │                │說好嗎。                            │            │
│    │                │戊○○：好。                        │            │
├──┼────────┼──────────────────┼──────┤
│04  │戊○○於93年5 月│戊○○：喂！手機弄得怎樣？          │即檢察官94年│
│    │22日14時56分35秒│丁○○：手機還沒給我消息，他馬上弄馬│1 月17日補充│
│    │，地點板橋市，交│上好，我跟你講阿清，我有幫你拿二克（│理由書之附件│
│    │付毒品軟的（指海│毒品）去給我朋友ㄌ。                │話監聽譯文表│
│    │洛因）給予丁○○│戊○○：嗯！                        │（十三）犯罪│
│    │，數量共二公克。│丁○○：我都秤給他，秤含塑膠袋的，含│事實        │
│    │                │袋二公克（毒品）。                  │            │
│    │                │戊○○：機子多久會給你消息。        │            │
│    │                │丁○○：手機ㄇ？應該半個小時，我現在│            │
│    │                │馬上打給他。                        │            │
│    │                │戊○○：我昨天跟他講的很阿沙力，你記│            │
│    │                │得我昨天跟你講的那一支ㄇ？          │            │
│    │                │丁○○：我怎麼知道你昨天跟我講那壹支│            │
│    │                │。                                  │            │
│    │                │戊○○：不要跟那個一樣就好了。      │            │
│    │                │丁○○：我知道。                    │            │
│    │                │戊○○：你那邊東西還有ㄇ？          │            │
│    │                │丁○○：我東西ㄇ（毒品）？軟的（海洛│            │
│    │                │因）剩三包而已。                    │            │
│    │                │戊○○：這樣我等一下要出門時到你那邊│            │
│    │                │。                                  │            │
│    │                │丁○○：弄好一點的來                │            │
│    │                │戊○○：好。                        │            │
│    │                │丁○○：硬的（安非他命）還有，沒什銷│            │
│    │                │售出去。                            │            │
│    │                │戊○○：現在剩0.5已                 │            │
│    │                │丁○○：我那二克有幫你拿給他硬的（安│            │
│    │                │非他命）那個。                      │            │
│    │                │戊○○：好啦！事後再補給你。好。    │            │
│    │                │丁○○：嘿阿，好。                  │            │
├──┼────────┼──────────────────┼──────┤
│05  │戊○○於93年5 月│丁○○：喂！阿清ㄝ，我貓仔。        │即檢察官94年│
│    │23日16時20分1 秒│戊○○：嘿！                        │1 月17日補充│
│    │，約定交付毒品軟│丁○○：我現在要過去家裡喔！        │理由書之附件│
│    │的（指海洛因）給│戊○○：過來阿！                    │話監聽譯文表│
│    │予丁○○。      │丁○○：嘿阿！我現在要過去拿軟的（海│（二十七）犯│
│    │                │洛因）。                            │罪事實      │
│    │                │戊○○：過來阿！                    │            │
│    │                │丁○○：我和我女友啦！              │            │
├──┼────────┼──────────────────┼──────┤
│06  │己○○於93年5 月│戊○○：喂！你還在睡覺。            │即檢察官94年│
│    │23日13時54分2 秒│己○○：嗯！我正茫啦！              │1 月17日補充│
│    │，約定交付毒品予│戊○○：我要過去你那裡拿軟的（海洛因│理由書之附件│
│    │戊○○          │）                                  │話監聽譯文表│
│    │                │己○○：誰要？                      │（二十三）犯│
│    │                │戊○○：小陸要的                    │罪事實      │
│    │                │己○○：要多少？                    │            │
│    │                │戊○○：要一張而已。                │            │
│    │                │己○○：一張送那麼遠板橋。          │            │
│    │                │戊○○：順便去找貓仔。              │            │
│    │                │己○○：黑貓不是過去四樓            │            │
│    │                │戊○○：哪有？                      │            │
├──┼────────┼──────────────────┼──────┤
│07  │己○○於93年5 月│戊○○：喂！                        │即檢察官94年│
│    │23日14時36分16秒│己○○：四萬四的錢呢？你跟他大嫂拿四│1 月17日補充│
│    │，打給予戊○○，│萬四的原的（海洛因用為滲雜品）呢？你│理由書之附件│
│    │詢問戊○○將所販│身上溴不到四萬四的錢，拿一萬給阿龍是│話監聽譯文表│
│    │賣毒品之金錢拿去│嗎？身上還有二萬，剩三萬。          │（二十四）犯│
│    │何處，為何沒賺回│戊○○：黑貓那邊還八千。            │罪事實      │
│    │來，連本錢都不夠│己○○：才三萬八千。要四萬四原的錢沒│            │
│    │。              │回來你是在做什軟的（海洛因）啦！那個│            │
│    │                │（毒品）至少要賺四萬四的東西呢，你竟│            │
│    │                │然不太緊，本錢快不夠，你是在搞什麼。│            │
│    │                │戊○○：每次講話講一講，講到最面又開│            │
│    │                │始罵人。                            │            │
│    │                │己○○：我是罵什麼啦！為什麼你要做出│            │
│    │                │讓人家罵，為什麼？人家喜歡罵人嗎？  │            │
│    │                │戊○○：我說說到最後又我錯了。      │            │
│    │                │己○○：不是我問你，我跟你講這些錯了│            │
│    │                │ㄇ？你不要常講這種話，你為什麼做到讓│            │
│    │                │人講，要賺四萬四的東西呢？結果沒看到│            │
│    │                │錢，連本錢都快不夠，你是在幹麻我問你│            │
│    │                │，你是在幹麻？自己做到這樣還說人罵你│            │
│    │                │，你在幹麻，為什你會沒錢啦，我問你啦│            │
│    │                │軟的（海洛因）至少要賺一倍以上，是不│            │
│    │                │是啦。                              │            │
│    │                │戊○○：現在要怎樣賺一倍以上，      │            │
│    │                │己○○：怎沒辦法呢？                │            │
│    │                │戊○○：黑貓那邊我要怎樣賺一倍以上。│            │
│    │                │己○○：黑貓才拿多少而已，我問你黑貓│            │
│    │                │才拿多少。                          │            │
│    │                │丁○○：他現在拿的東西拿那個四一銷售│            │
│    │                │整天。                              │            │
│    │                │己○○：阿龍他嫂子那裡拿一錢回來，至│            │
│    │                │少要賺半錢回來，為什麼沒賺，你稿到錢│            │
│    │                │都不夠，你還拿兩錢回來呢？拿兩錢回來│            │
│    │                │，不要說賺兩錢，至少也要賺一錢回來是│            │
│    │                │不是？我是以最保守洗0.5 的估，要賺一│            │
│    │                │錢二萬兩，你都沒見到錢，你都沒檢討，│            │
│    │                │，才來說別人罵你，為什你沒賺錢，軟的│            │
│    │                │（海洛因）是比硬的（安非他命）好賺多│            │
│    │                │了，結果你有沒有賺，是請人請光了嗎？│            │
│    │                │冒險你在冒險，好到別人，你在搞什麼？│            │
│    │                │你在搞刑期的啦！阿龍（黃永龍）有辦法│            │
│    │                │賺你為什麼沒辦法賺，一樣是由他大嫂那│            │
│    │                │邊出來的，做這個很緊張的事情，很危險│            │
│    │                │的事，搞到你沒賺，這樣有價值嗎？我接│            │
│    │                │個電話在打給你。                    │            │
│    │                │戊○○：那個誰阿！                  │            │
│    │                │己○○：沒有名子的，無姓名阿        │            │
│    │                │戊○○：打給我不知道是誰，剛打給我也│            │
│    │                │沒名子。                            │            │
│    │                │己○○：沒有名子的，無姓名阿，不接了│            │
│    │                │，老公我是擔心你勞累，怕你累壞了，你│            │
│    │                │懂不懂。                            │            │
└──┴────────┴──────────────────┴──────┘
附錄本案論罪科刑法條全文
毒品危害防制條例第4 條
製造、運輸、販賣第一級毒品者，處死刑或無期徒刑；處無期徒
刑者，得併科新台幣一千萬元以下罰金。
製造、運輸、販賣第二級毒品者，處無期徒刑或七年以上有期徒
刑，得併科新台幣七百萬元以下罰金。
製造、運輸、販賣第三級毒品者，處五年以上有期徒刑，得併科
新台幣五百萬元以下罰金。
製造、運輸、販賣第四級毒品者，處三年以上十年以下有期徒刑
，得併科新台幣三百萬元以下罰金。
製造、運輸、販賣專供製造或施用毒品之器具者，處一年以上七
年以下有期徒刑，得併科新台幣一百萬元以下罰金。
前五項之未遂犯罰之。
修正前槍砲彈藥刀械管制條例第11條
未經許可，製造、販賣或運輸第四條第一項第一款所稱其他可發
射金屬或子彈具有殺傷力之各式槍砲者，處五年以上有期徒刑，
併科新臺幣一千萬元以下罰金。
未經許可，轉讓、出租或出借前項所列槍砲者，處三年以上十年
以下有期徒刑，併科新臺幣七百萬元以下罰金。
意圖供自己或他人犯罪之用，而犯前二項之罪者，處無期徒刑或
七年以上有期徒刑，併科新臺幣一千萬元以下罰金。
未經許可，持有、寄藏或意圖販賣而陳列第一項所列槍砲者，處
一年以上七年以下有期徒刑，併科新臺幣七百萬元以下罰金。
第一項至第三項之未遂犯罰之。


司法院資訊處製作；財團法人民間司法改革基金會備份。
